【裁判字號】    98,交聲,1093
【裁判日期】    980421
【裁判案由】    聲明異議
【裁判全文】
臺灣臺中地方法院交通事件裁定        98年度交聲字第1093號
原處分機關  交通部公路總局台中區監理所
異  議  人
即受處分人  甲○○
上列異議人即受處分人因違反道路交通管理處罰條例案件，對於
交通部公路總局台中區監理所民國98年2月23日所為之裁決（中
監違字第裁60-Z00000000號違反道路交通管理事件裁決書），聲
明異議，本院裁定如下：
    主    文
異議駁回。
    理    由
一、原處分機關略以：異議人即受處分人甲○○（下稱受處分人
    ）駕駛車牌號碼4172-NH號自用小客車，於97年10月5日18時
    17分許，行經國道三號北上234.4公里處，因「汽車行駛於
    高速公路上，汽車前座乘客未繫安全帶」及「駕駛汽車未隨
    身攜帶駕駛執照」之違規，為內政部警政署國道公路警察局
    第七警察隊以公警局交字第Z00000000號舉發違反道路交通
    管理事件通知單舉發，受處分人係違反道路交通管理處罰條
    例第31條第2項、第25條第3款之規定，本站於98年2月23日
    以中監違字第裁60-Z00000000號裁決書裁處罰鍰新台幣六千
    六百元，受處分人不服，於98年3月4日聲明異議，未逾法定
    期限。本案業經原舉發機關函復違規行為屬實，依法舉發並
    無不妥，本站依法裁處，尚無不合等語。
二、受處分人則以：97年10月5日18時許，伊與友人同乘4172-NH
    號自用小客車，路過名間收費站時遭警攔下，當時警員詢問
    伊有無帶駕照，伊一時未能找到，警員就欲開單，同車友人
    在車上找到駕照時，警員又稱伊未繫安全帶，伊解釋稱「你
    要求我下車，我當然要解開安全帶才能下車」，但警員不滿
    意，一定要開單，並說可以告他。駕照當場找到要被開單，
    下車解開安全帶也要開單，員警沒有憑據隨便開單，怎讓老
    百姓心服等語，聲明異議。
三、按汽車行駛於高速公路，前座乘客未繫安全帶者，處駕駛人
    新臺幣新臺幣三千元以上六千元以下罰鍰：又汽車駕駛人，
    駕駛汽車未隨身攜帶駕駛執照者，處新台幣三百元以上六百
    元以下罰鍰，道路交通管理處罰條例第31條第2項、第25條
    第3款分別定有明文。另依違反道路交通管理事件統一裁罰
    基準表規定，汽車行駛於高速公路，前座乘客未繫安全帶者
    ，逾越應到案期日六十日以上者，處罰鍰新台幣六千元；又
    汽車駕駛人，駕駛汽車未隨身攜帶駕駛執照者，逾越應到案
    期日六十日以上者，處罰鍰新台幣六百元。
四、查受處分人駕駛車牌號碼4172-NH號自用小客車，於97年10
    月5日18時17分許，行經國道三號北上234.4公里處，因「汽
    車行駛於高速公路上，汽車前座乘客未繫安全帶」及「駕駛
    汽車未隨身攜帶駕駛執照」之違規，為內政部警政署國道公
    路警察局第七警察隊當場舉發，受處分人係違反道路交通管
    理處罰條例第31條第2項及第25條第3款之規定等情，有內政
    部警政署國道公路警察局97年10月5日公警局交字第Z000000
    00號舉發違反道路交通管理事件通知單影本及該局第七警察
    隊98年3月18日公警七交字第0980770641號函影本在卷可稽
    。受處分人聲明異議狀陳警員指稱其未繫安全帶，但其係因
    警員要求下車才解開安全帶，且其駕駛執照同車友人已在車
    上找到云云，其後在本院訊問時則自承當天其未帶駕駛執照
    ，當時前座乘客確實有繫安全帶云云，前後不一，已有可議
    ，證人即本案舉發警員乙○○於本院訊問時復具結證稱當時
    伊站在收費員後面約1公尺，該自小客車經過收費站繳費時
    ，伊發現前面乘客沒有繫安全帶，請受處分人開到右邊管制
    車道，向受處分人說明違規事項即前座乘客未繫安全帶，並
    請受處分人出示駕駛執照、行車執照等，受處分人沒有攜帶
    ，伊請受處分人填寫年籍資料，向值班人員查詢駕籍、車籍
    ，再依據違規事實開單，當時受處分人陳稱前座乘客胸部開
    刀不方便繫安全帶，但伊認為該自小客車後座未坐人，如不
    宜繫安全帶，應該坐後座，所以還是開單舉發，乘客最後才
    下車，他很生氣，要伊就未帶行照部分也開單，伊認為依查
    詢資料勸導即可並未開單，伊從頭到尾有錄音等語，並提出
    錄音光碟一片為憑。證人乙○○係執勤警員，本其維護交通
    秩序、安全職責所為之舉發，自應受到合法、正確之推定，
    且其供前業經依法令其具結，證言之憑信性已獲擔保，其當
    時既無誤認之虞，復與受處分人素不相識，亦無攀誣之可能
    ，所供本應屬可採。況該證人所提錄音光碟經本院當庭勘驗
    結果，核與該證人所證述舉發過程大致相符，受處分人確有
    「汽車行駛於高速公路上，汽車前座乘客未繫安全帶」及「
    駕駛汽車未隨身攜帶駕駛執照」之違規，其空言否認違規事
    實，尚非可採。從而原處分機關根據原舉發機關所舉發受處
    分人上開違規事實，依道路交通管理處罰條例第31條第2項
    、第25條第3款之規定，裁處受處分人罰鍰新台幣六千六百
    元，並無不合，受處分人聲明異議為無理由，應予駁回。
五、據上論斷，應依道路交通管理處罰條例第87條、道路交通案
    件處理辦法第19條，裁定如主文。
中    華    民    國    98    年    4     月    21    日
                  交通法庭    法  官  鍾堯航
上正本證明與原本無異。
如不服本裁定應於送達後五日內向本院提出抗告狀。
                              書記官  吳淑願
中    華    民    國    98    年    4     月    21    日


司法院資訊處製作；財團法人民間司法改革基金會備份。
